【裁判字號】    92,訴,624
【裁判日期】    921027
【裁判案由】    違反毒品危害防制條例
【裁判全文】
臺灣屏東地方法院刑事判決                          九十二年度訴字第六二四號
    公  訴  人  臺灣屏東地方法院檢察署檢察官
    被      告  甲○○
右列被告因違反毒品危害防制條例案件，經檢察官提起公訴（九十二年度毒偵字第九
四○號），本院合議庭裁定由受命法官獨任進行簡式審判程序，本院判決如左：
    主    文
甲○○連續施用第一級毒品，處有期徒刑捌月，扣案之第一級毒品海洛因壹包（淨重
零點零陸公克，包裝重零點貳伍公克）沒收銷燬；又連續施用第二級毒品，處有期徒
刑肆月。應執行有期徒刑拾月，扣案之第一級毒品海洛因壹包（淨重零點零陸公克，
包裝重零點貳伍公克）沒收銷燬。
    事    實
一、甲○○前因施用毒品案件，經本院以九十一年度毒聲字第一四六九號裁定送觀察
    、勒戒後，認無繼續施用毒品之傾向，由臺灣屏東地方法院檢察署檢察官於民國
    九十二年一月二十四日以九十一年度偵字第五○二五號處分不起訴確定。詎仍不
    思悔悟，明知海洛因、安非他命業經公告列為第一級毒品及第二級毒品，不得非
    法持有、施用，仍基於施用第一級毒品海洛因之概括犯意，自九十二年四月下旬
    某日起至九十二年七月二十八日上午十二時十分許回溯七十二小時內之某時止，
    在屏東縣新園鄉○○村○○路九八號住處內，連續施用第一級毒品海洛因多次；
    並另行基於施用第二級毒品安非他命之概括犯意，自九十二年五月二十九日八時
    許（起訴書誤載為五月二十八日晚間）回溯七十二小時內之某時起至九十二年七
    月二十八日上午十二時十分許回溯七十二小時內之某時止，同在上開住處內，連
    續施用第二級毒品安非他命多次，嗣分別經警於九十二年五月二十八日二十二時
    三十分在屏東縣新園鄉○○路查獲，扣得海洛因一包（淨重○．○六公克，包裝
    重○．二五公克），及經臺灣屏東地方法院檢察署於九十二年七月十八日中午十
    二時十分許採尿送驗查獲；復經臺灣屏東地方法院檢察署檢察官聲請本院以九十
    二年度毒聲字第一○一五號裁定送觀察、勒戒後，認有繼續施用毒品之傾向。
二、案經屏東縣警察局東港分局報請臺灣屏東地方法院檢察署檢察官偵查起訴。
    理    由
一、右揭事實，業據被告甲○○於本院調查及審理時均坦承不諱，且被告於九十二年
    五月二十九日經警採尿送驗結果呈甲基安非他命陽性反應；復於同年七月二十八
    日經本署採尿送驗結果，呈甲基安非他命及嗎啡陽性反應，分別有屏東縣衛生局
    九十二年六月十六日屏縣衛檢六字第九二○二二八號煙毒及麻醉藥品類委託檢驗
    結果通知書及長榮大學毒物研究中心九十二年八月十三日尿液檢驗單各一份在卷
    足憑。又扣案疑似海洛因之白粉一包經送往法務部調查局檢驗結果，確係屬第一
    級毒品海洛因成分（淨重○．○六公克，包裝重○．二五公克），亦有該局調科
    壹字第二四○○○二六一九號鑑定通知書參照，足認被告之自白與事實相符。又
    被告曾因施用毒品案件，經本院裁定移送觀察、勒戒後，認無繼續施用毒品之傾
    向，由臺灣屏東地方法院檢察署檢察官於九十二年一月二十四日以九十一年度偵
    字第五○二五號處分不起訴確定；本件再度施用毒品，經臺灣屏東地方法院檢察
    署檢察官聲請本院以九十二年度毒聲字第一○一五號裁定送觀察、勒戒後，認有
    繼續施用毒品之傾向等情，此有臺灣高等法院被告全國前案紀錄表、臺灣屏東地
    方法院檢察署刑案資料查註紀錄表、不起訴處分書、本院裁定書及臺灣屏東看守
    所九十二年八月十四日屏所衛字第○九二○○○二六四七號函送之有無繼續施用
    毒品傾向證明書附卷可按，事證明確，被告五年內二犯施用毒品之事實，堪以認
    定。
二、查海洛因、安非他命分別為毒品危害防制條例第二條第二項第一款、第二款所規
    定之第一級、第二級毒品，是核被告所為，係犯同條例第十條第一項之施用第一
    級毒品罪及同條第二項之施用第二級毒品罪。被告施用毒品期間持有第一級、第
    二級毒品之低度行為，均為施用之高度行為所吸收，不另論罪；其先後多次施用
    第一級、第二級毒品犯行，時間緊接，罪名與犯罪構成要件相同，顯均係基於概
    括犯意反覆為之，均應依連續犯規定以一罪論，並加重其刑；其所犯上開二罪間
    ，犯意各別，罪名不同，應分論併罰。爰審酌被告素行非佳，前經觀察勒戒，認
    無繼續施用傾向，經不起訴處分後，竟再犯相同罪行，且經觀察勒戒後，認有繼
    續施用傾向，顯見意志不堅，惟念其前開犯罪係戕害自身，尚未害及他人，且犯
    罪後復坦承犯行，態度尚佳等一切情狀，量處如主文所示之刑，並定其應執行之
    刑。扣案之第一級毒品海洛因一包（淨重○．○六公克，包裝重○．二五公克）
    ，因包裝已與毒品合而為一，無從析離，應併依毒品危害防制條例第十八條第一
    項前段之規定，宣告沒收併銷燬。
據上論斷，應依刑事訴訟法、第二百七十三條之一第一項、第二百九十九條第一項前
段，毒品危害防制條例第十條第一項、第二項、第十八條第一項前段，刑法第十一條
前段、第五十六條、第五十一條第五款，判決如主文。
本案經檢察官林津鋒到庭執行職務。
中      華      民      國      九十二     年   十     月    二十七     日
                                      臺灣屏東地方法院刑事第一庭
                                              法  官  許心
右正本證明與原本無異。
如不服本判決應於收受本判決送達後十日內向本院提出上訴書狀。
                                              書記官  蔡雅萍
中      華      民      國      九十二     年   十     月    二十七     日
附錄本判決論罪之法條：
毒品危害防制條例第十條
施用第一級毒品者，處六月以上五年以下有期徒刑。
施用第二級毒品者，處三年以下有期徒刑。


司法院資訊處製作；財團法人民間司法改革基金會備份。
